最高法院刑事判決　　　　　　九十六年度台上字第七四七三號
上　訴　人　甲○○
上列上訴人因違反槍砲彈藥刀械管制條例案件，不服台灣高等法
院中華民國九十五年七月十九日第二審更審判決（九十五年度上
更(一)字第三五二號，起訴案號：台灣桃園地方法院檢察署九十三
年度偵字第一二四一三、一二四七七、一五五三六號），提起上
訴，本院判決如下：
    主  文
上訴駁回。
    理  由
按刑事訴訟法第三百七十七條規定，上訴於第三審法院，非以判
決違背法令為理由，不得為之。是提起第三審上訴，應以原判決
違背法令為理由，係屬法定要件。如果上訴理由狀並未依據卷內
訴訟資料，具體指摘原判決不適用何種法則或如何適用不當，或
所指摘原判決違法情事，顯與法律規定得為第三審上訴理由之違
法情形，不相適合時，均應認其上訴為違背法律上之程式，予以
駁回。本件上訴人甲○○上訴意旨略稱：(一)原判決僅以上訴人於
民國九十三年七月二十九日檢察官訊問筆錄為據，未詳查卷內有
利於上訴人之事證。上訴人於九十四年十月十七日原審準備程序
時即供稱該次檢察官訊問時，上訴人藥癮發作，該次筆錄應無證
據能力。(二)上訴人於警詢中稱係自己將槍彈放在車前置物箱內；
於檢察官訊問時稱是同案被告許文雄放置於車上，上訴人有拿起
來看一下，看完又放回置物箱內等語；於其後之歷次訊問，均稱
不知許文雄將槍放在車前置物箱內；所為自白前後不一，而許文
雄則始終供述上訴人不知情，可見原判決所採之上訴人自白與事
實不符。(三)由上訴人歷次供述，及本件查獲經過以觀，縱上訴人
知悉許文雄將槍放置於車上，亦僅為單純沈默、不作為、不舉發
，而非有為之寄藏之主觀犯意云云。
惟查：原判決依憑上訴人之部分自白，扣案仿ＷＡＬＴＨＥＲ廠
半自動玩具手槍一枝（槍枝管制編號：0000000000）
、土造子彈一顆，現場蒐證照片七張，搜索扣押筆錄，扣押物品
目錄表，內政部警政署刑事警察局九十三年八月二十六日刑鑑字
第０九三０一六二二二六號槍彈鑑定書等證據，資以認定上訴人
有原判決事實欄所記載之事實，因而撤銷第一審諭知上訴人無罪
之判決，依上訴人行為時之槍砲彈藥刀械管制條例第十一條第四
項、槍砲彈藥刀械管制條例第十二條第四項，依想像競合關係，
改判論處上訴人未經許可，寄藏可發射子彈具有殺傷力之改造玩
具手槍罪刑（處有期徒刑一年一月，併科罰金新台幣五萬元）。
所為論述，核與卷證資料相符，從形式上觀察，並無違背法令之
情形。對於上訴人辯稱：當天許文雄跟我同車時，他把一個包包
放在右前座的置物箱，伊不知道是什麼東西，等他下車的時候，
伊不知道他沒有將包包拿走，也不知道包包裡面有槍彈，許文雄
跟伊同車的時候，是坐右前座云云，認不可採，亦在判決內詳述
其不予採納之理由，並無上訴意旨所指違背法令之情形。又原判
決已說明：按未經許可無故持有其他可發射子彈具有殺傷力之槍
枝罪及未經許可持有子彈罪，只須未經主管機關許可，且無正當
理由，而將該槍枝、子彈置於自己實力支配之下，罪即成立。至
是否為自己持有，或持有時間之長短，皆所不問。查被告在檢察
官偵查中供稱：「（是否在所開車內被查獲一把槍及一發子彈？
）是。（前開槍彈來源？）許文雄的，他向我借該車，該槍彈放
在車內，昨天下午三點左右在桃園市○○路，我要用車，許原本
槍彈是放在包包內，許把槍彈放在車內置物箱，他說借放一下，
我有拿起來看一下，看完又放回置物箱，後來許下車，我把車開
出去，過一下子許被捉，打電話叫我把車開過去」等語。經原法
院前審勘驗該次檢察官訊問筆錄錄音帶結果，認上訴人於偵查中
自白「對啊，他（即許文雄）放的」、「（那你知道他放在車子
裡面嗎？）知道」、「要開車的時候我才看到的」、「他還在車
上，然後我看到了，跟他講，他說放一下就好了」、「原本是在
他包包裡面」、「（他說借放一下？）對」、「（他直接把他拿
進去放？是不是？）對，他直接拿去」、「放在置物箱裡面」、
「（你有拿起來看一下？）對」、「（看完又把它放回置物箱？
）對」、「（他下車嗎？）對，他下車然後過一下子，他被抓了
，打電話叫我過去」，核與證人許文雄於原法院前審之證述相符
。則許文雄於上訴人開車時，將槍枝放在置物箱，客觀上既為上
訴人所能看見，上訴人於偵查中亦供稱其知情許文雄放置槍彈之
行為，甚且有拿起來看一下之行為，顯見上訴人知悉許文雄將槍
、彈放置於車上置物箱等情，則上訴人知悉許文雄將上開槍、彈
放置於車內置物箱，並單獨駕車離去，直至許文雄為警查獲通知
上訴人後，上訴人始駕車與許文雄會合而為警查獲。在該段兩人
分手期間內，上開槍、彈除上訴人外，並無他人得以現實支配，
上訴人自許文雄收受後已具有寄藏該槍彈之犯意已明，而非單純
沈默不知情，原審因認上訴人所辯為事後卸責之詞，不足採信。
所持法律見解核無違誤，且已詳敘其所憑證據及認定之理由，並
指駁、說明上訴人否認犯罪，所辯何以為不足取之理由，所為論
斷，均有卷存證據資料可資覆按。又該次偵訊筆錄，業經原法院
前審於九十四年十二月二十二日當庭勘驗該錄音帶內容，勘驗結
果上訴人聲音清楚，答話自然，錄音帶內容與原判決所引用之譯
文內容相符，上訴意旨指摘上訴人當時毒癮發作，所為自白欠缺
任意性云云，並非依據卷內訴訟資料而為具體指摘。其餘上訴意
旨所指各節，或為單純事實之爭執；或原審已加審酌、論斷，屬
原審得本於職權裁量之事項，如上已於判決內詳述其認事採證及
證據取捨、判斷之理由，為其職權之適法行使，並無違背證據法
則之情形，亦無上訴意旨所指違背法令之情形；核與法律規定得
為第三審上訴理由之違法情形均不相適合，應認其上訴違背法律
上之程式，予以駁回。
據上論結，應依刑事訴訟法第三百九十五條前段，判決如主文。
中　　華　　民　　國　九十六　年　 十二 　月　二十六　日
                      最高法院刑事第四庭
                          審判長法官  莊　登　照
                                法官  黃　一　鑫
                                法官  林　秀　夫
                                法官  徐　昌　錦
                                法官  許　錦　印
      本件正本證明與原本無異
                                      書  記  官
中　　華　　民　　國　九十七　年　  一　　月　　四　　日
                                                      Ｋ
